# 经营租赁承诺披露

提问人：cpaest 时间：2020-10-30 08:05:05
@chenyiwei ，请教陈版主。
根据会计准则：企业会计准则第 21 号——租赁（ 2006 ）第八章 列报：第三十七条 承租人对于重大的经营租赁，应当在附注中披露下列信息：
（一）资产负债表日后连续三个会计年度每年将支付的不可撤销经营租赁的最低租赁付款额。
（二）以后年度将支付的不可撤销经营租赁的最低租赁付款额总额。
目前三年一期的审计报告市场上存在两种披露格式：
1 ，截止日期是 630 ，只披露 630 时点，资产负债表日后第一年、资产负债表日后第二年、资产负债表日后第三年、以后年度的最低租赁付款额。
2 ，截止日期是 630 ，分别披露2017.12.31、2018.12.31、2019.12.31、2020.6.30资产负债表日后第一年、资产负债表日后第二年、资产负债表日后第三年、以后年度的最低租赁付款额。
请教陈版主，三年一期的审计报告如何披露：
1 ，资产负债表日后是只要 630 时点还是需要三年一期分别披露？
2 ，站在 630 时点，“资产负债表日后连续三个会计年度每年将支付的不可撤销经营租赁的最低租赁付款额”，资产负债表日后第一年是2020.7.1-2021.6.30吗，如何满足一个会计年度的要求。
谢谢

回答人：chenyiwei
1 、如你所述，这两种方法在实务中都有，但理论上第二种方法更符合准则规定。如果是申报科创板IPO的企业，应采用第二种。
2 、站在 630 时点，“资产负债表日后连续三个会计年度每年将支付的不可撤销经营租赁的最低租赁付款额”，资产负债表日后第一年是2020.7.1-2021.6.30。